【裁判字號】    95,簡上,584
【裁判日期】    950922
【裁判案由】    竊盜
【裁判全文】
臺灣板橋地方法院刑事判決             95年度簡上字第584號
上  訴  人  臺灣板橋地方法院檢察署檢察官
被      告  乙○○
                    （另案在臺灣臺北監獄臺北分監執行中）
上列上訴人因被告竊盜案件，不服本院九十五年度簡字第二０四
一號，中華民國九十五年六月十九日第一審簡易判決（偵查案號
：九十五年度偵字第六０三二號），提起上訴，暨移送併辦（九
十五年度偵字一一八六三號），本院管轄之第二審合議庭判決如
下：
    主  文
原判決撤銷。
乙○○連續竊盜，累犯，處有期徒刑陸月，如易科罰金，以銀元
參佰元折算壹日。扣案之機車鑰匙壹支沒收。
    事  實
一、乙○○前因違反肅清煙毒條例案件，於民國八十四年十一月
    二十三日經台灣高等法院以八十四年度上訴字第三五００號
    判處有期徒刑三年二月確定；嗣因另犯軍法施用毒品案件，
    經陸軍步兵第二０六師司令部判處有期徒刑，並與前開司法
    部分定應執行刑有期徒刑六年，於八十七年十一月十九日假
    釋出監，於九十一年一月二十一日假釋縮刑期滿執行完畢（
    於本案構成累犯）。又於九十一年間因竊盜案件，經本院以
    九十一年度易字第三０五二號判處拘役三十日確定，如易科
    罰金，以銀元三百元折算一日，於九十二年九月二十四日易
    科罰金執行完畢。再於九十四年四月二十九日因竊盜案件，
    經本院以九十四年度簡字第一六九四號判處有期徒刑四月，
    如易科罰金，以銀元三百元折算一日，於九十四年十一月二
    十一日確定（尚未執行完畢）。詎仍不知悔改，於前揭竊盜
    案件確定後，另行意圖為自己不法之所有，並基於概括之犯
    意，於九十五年三月十五日上午十一時許，在台北縣三峽鎮
    ○○路○段一一二號前，見呂淅鈴所有，交付其子甲○○使
    用車牌號碼ＪＵＥ－４２６號重型機車停放路旁，即趁無人
    注意之際，以其自備之機車鑰匙一支啟動電門竊取該機車，
    得手後供己騎乘使用。嗣於同日下午四時許，乙○○騎乘該
    贓車後搭載友人黃振瑋（另由檢察官為不起訴處分），行經
    台北縣三峽鎮嘉添一八五之二號前，為警查獲，並扣得乙○○所有供竊取機車犯罪用之鑰匙一支。乙○○於交保後，再
    承前揭同一竊盜之概括犯意，於九十五年四月七日上午七時
    三十分許，在台北縣三峽鎮○○街一００號前，見陳萬來所
    有交付秋香使用車牌號碼ＩＡＧ－１３３號重型機車停放路
    旁，即趁無人注意之際，以其自備之機車鑰匙一支啟動電門
    竊取該機車，得手後供己騎乘使用。嗣於同年月二十三日下
    午一時四十分許，乙○○騎乘該機車行經台北縣三峽鎮○○
    路與和平街口時，為警查獲，並扣得該贓車一輛（已發還）
    ，而其所有供竊盜犯罪之鑰匙一支則在逮捕過程中經其丟棄
    而滅失。
二、案經台北縣政府警察局三峽分局報請台灣板橋地方法院檢察
    署檢察官偵查後，聲請本院以簡易判決處刑，暨台北縣政府
    警察局三峽分局報請同署檢察官移送本院併案審理。
    理  由
一、訊據被告乙○○對上揭二次竊盜之犯罪事實，於警訊時及偵
    審中均坦承不諱，核與被害人甲○○、丙○○於警詢時指訴
    失竊，及證人黃振瑋證述之情節相符，並有車籍作業系統查
    詢認可資料、搜索扣押筆錄、扣押物品目錄表、贓物認領保
    管單各一紙、查獲照片七幀在卷可稽，且有被告所有供竊取
    機車犯罪之鑰匙一支扣案可供佐證。本案事證明確，被告犯
    行洵堪認定，應依法論科。
二、查被告行為後，刑法部分條文業於九十四年二月二日經總統
    以華總一義字第０九四０００一四九０一號令修正公布，並
    自九十五年七月一日起生效施行（下稱現行刑法）；復參酌
    最高法院九十五年五月二十三日第八次刑事庭會議決議意旨
    ，現行刑法第二條第一項之規定，係規範行為後法律變更所
    生新舊法律比較適用之準據法，於現行刑法施行後，應適用
    現行刑法第二條第一項之規定，為「從舊從輕」之比較；又
    比較時應就罪刑有關之共犯、未遂犯、想像競合犯、牽連犯
    、連續犯、結合犯，以及累犯加重、自首減輕暨其他法定加
    減原因（如身分加減）與加減例等一切情形，綜其全部罪刑
    之結果而為比較。次查：
    （一）被告行為時之刑法第五十六條規定：「連續數行為而
          犯同一之罪名者，以一罪論。但得加重其刑至二分之
          一。」惟現行刑法已刪除前開關於連續犯之規定，此
          刪除雖非犯罪構成要件之變更，但顯已影響行為人刑
          罰之法律效果，自屬法律有變更，比較新、舊法結果
          ，以被告行為時之刑法論以連續犯之規定，較有利於
          被告。
    （二）修正後刑法第四十七條雖增定第二項，並將第一項修
          正為受徒刑之執行完畢，或一部之執行而赦免後，五
          年以內「故意」再犯有期徒刑以上之罪者，為累犯，
          然因被告本案被告竊盜犯行屬「故意」犯罪，無論依
          據修正前、後之規定，均將成立累犯，亦即修正後之
          規定並未較有利於被告。
    （三）被告行為時之刑法第四十一條第一項前段規定：「犯
          最重本刑為五年以下有期徒刑以下之刑之罪，而受六
          個月以下有期徒刑或拘役之宣告，因身體、教育、職
          業、家庭之關係或其他正當事由，執行顯有困難者，
          得以一元以上三元以下折算一日，易科罰金。」依斯
          時有效施行之罰金罰鍰提高標準條例第二條前段規定
          （業於九十五年五月十七日經總統以華總一義字第０
          九五０００六九七九一號令修正公布刪除，並自九十
          五年七月一日起生效），依刑法第四十一條易科罰金
          者，就其原定數額提高為一百倍折算一日，則本件被
          告行為時之刑法及罰金罰鍰提高標準條例關於易科罰
          金折算標準之規定，係以銀元三百元折算一日，經折
          算為新臺幣後，應以新台幣九百元折算一日。而現行
          刑法第四十一條第一項前段規定：「犯最重本刑為五
          年以下有期徒刑以下之刑之罪，而受六個月以下有期
          徒刑或拘役之宣告者，得以新臺幣一千元、二千元或
          三千元折算一日，易科罰金。」比較修正前、後關於
          易科罰金折算標準之規定，以修正前刑法第四十一條
          第一項前段及修正前罰金罰鍰提高標準條例第二條前
          段規定，較有利於行為人。
    （四）刑法第三十三條第五款有關於罰金刑之規定，在刑法
          施行法於九十五年六月十四日修正增訂第一條之一，
          並自九十五年七月一日起施行。關於罰金刑，刑法分
          則編各罪所定罰金刑之貨幣單位原為銀元，修正前刑
          法第三十三條第五款規定：「罰金：一元（銀元）以
          上。」，而依罰金罰鍰提高標準條例規定，就七十二
          年六月二十六日前修正之刑法部分條文罰金數額提高
          二至十倍，其後修正者則不提高倍數，並依現行法規
          所定貨幣單位折算新台幣條例規定，以銀元一元折算
          新台幣三元。修正後刑法第三十三條第五款規定：「
          罰金：新台幣一千元以上，以百元計算之。」，刑法
          第三十三條第五款所定罰金貨幣單位經修正為新台幣
          後，刑法分則各罪所定罰金刑之貨幣單位亦應配合修
          正為新台幣，為使刑法分則編各罪所定罰金之最高數
          額與刑法修正前趨於一致，乃增訂刑法施行法第一條
          之一：「中華民國九十四年一月七日刑法修正施行後
          ，刑法分則編所定罰金之貨幣單位為新台幣。九十四
          年一月七日刑法修正時，刑法分則編未修正之條文定
          有罰金者，自九十四年一月七日刑法修正施行後，就
          其所定數額提高為三十倍。但七十二年六月二十六日
          至九十四年一月七日新增或修正之條文，就其所定數
          額提高為三倍。」。從而，刑法分則編各罪所定罰金
          刑之最高數額，於上開規定修正後並無不同，惟修正
          後刑法第三十三條第五款所定罰金刑最低數額，較之
          修正前提高，自以修正前刑法第三十三條第五款規定
          有利於被告。
    是經整體綜合比較全部罪刑之結果，以九十五年七月一日生
    效施行前之刑法規定，較有利於被告，是依現行刑法第二條
    第一項前段規定，自應適用被告「行為時」之法律即修正前
    之刑法規定論處。
三、故核被告所為二行為，均係犯刑法第三百二十條第一項之普
    通竊盜罪。被告所為二竊盜犯行，時間緊接，犯罪構成要件
    相同，顯係出於概括之犯意為之，為連續犯，應依修正前刑
    法第五十六條之規定以一罪論，並加重其刑。又被告有事實
    欄所載之前科，於九十一年一月二十一日假釋縮刑期滿執行
    完畢，有台灣高等法院被告全國刑案紀錄表、台灣板橋地方
    法院檢察署刑案資料查註紀錄表各一紙附卷可按，其於刑之
    執行完畢後五年內，故意犯本件有期徒刑以上之刑之罪，為
    累犯，應依修正前刑法第四十七條之規定加重其刑，並遞加
    之。又公訴人僅起訴被告竊盜甲○○機車之犯行，未起訴其
    竊盜丙○○機車之犯行，惟此部分未據起訴之犯罪事實，業
    經檢察官移送併案，且與已起訴之犯行間為連續犯，屬裁判
    上一罪，有不可分之關係，本院自應併予審理。
四、原審予以論罪科刑，固非無見，惟原判決未及審酌上開併案
    部分竊取被害人丙○○機車之犯罪事實，即有不當。檢察官
    執此上訴指摘，為有理由，應將原判決撤銷，並審酌被告犯
    罪之動機、目的、手段，所竊財物之價值，犯罪所生之危害
    ，及犯罪後坦承犯行之態度等一切情狀，量處如主文第二項
    所示之刑，並依修正前刑法第四十一條第一項前段之規定諭
    知易科罰金之折算標準，以資懲儆。
五、扣案之機車鑰匙一支，係被告所有供竊取甲○○機車犯罪用
    之物，業據其供明在卷，此從刑之部分應併同主刑依修正前
    刑法第三十八條第一項第二款之規定宣告沒收。至被告所有
    供竊取丙○○機車之鑰匙一支，業在受警方逮捕時丟棄而滅
    失，亦據被告陳明，自不在本案中為沒收之宣告，附此敘明
    。
據上論斷，應依刑事訴訟法第四百五十五條之一第一項、第三項
、第三百六十九條第一項前段、第三百六十四條、第二百九十九
條第一項前段，刑法第二條第一項前段、修正前第五十六條、第
三百二十條第一項、修正前第四十七條、修正前第四十一條第一
項前段、修正前第三十八條第一項第二款，罰金罰鍰提高標準條
例第一條前段、（已廢止）第二條，判決如主文。
本案經檢察官許梨雯到庭執行職務。
中    華    民    國    95    年    9     月    22    日
                          臺灣板橋地方法院刑事第三庭
                              審判長法  官  鄭  水  銓
                                    法  官  蕭  胤  瑮
                                    法  官  劉  景  宜
以上正本證明與原本無異。
本判決不得上訴。
                                    書記官  廖  美  紅
中    華    民    國    95    年    9     月    22    日
附錄本案論罪科刑法條全文
刑法第三百二十條
意圖為自己或第三人不法之所有，而竊取他人之動產者，為竊盜
罪，處五年以下有期徒刑、拘役或五百元以下罰金。
意圖為自己或第三人不法利益，而竊佔他人之不動產者，依前項
之規定處斷。
前二項之未遂犯罰之。


司法院資訊處製作；財團法人民間司法改革基金會備份。
